【裁判字號】    98,破,2
【裁判日期】    980609
【裁判案由】    破產宣告
【裁判全文】
臺灣臺北地方法院民事裁定                 98年度破字第2號
聲  請  人  七觀國際有限公司
                        室
法定代理人  甲○○
代  理  人  詹順貴律師
上列當事人聲請破產宣告事件，本院裁定如下：
    主  文
七觀國際有限公司破產。
聲請費用由聲請人負擔。
    理  由
一、按債務人不能清償債務者，依本法所規定和解或破產程序，
    清理其債務；破產，對債務人不能清償債務者宣告之；破產
    ，除另有規定外，得因債權人或債務人之聲請宣告之。破產
    法第1條第1項、第57條、第58條第1項分別定有明文。
二、本件聲請意旨略以：聲請人自民國87年8 月26日核准設立登
    記起，即戮力經營至今，公司規模雖不甚鉅，但經營者仍努
    力不懈經營，公司營運尚稱順暢，公司於業界亦小有名聲，
    然近年因原物料成本大增，我國營造業者之經營皆大受影響
    ，進而致對於承包商之付款多有拖延，聲請人身為大包，對
    於下游小包之付款，亦因常被建設公司拖延付款而時生困難
    ，常有借款週轉之需求，因此向親友多人以短期借款借貸款
    項，甚且經營者亦將個人資產借予公司週轉使用，並於銀行
    要求借款須有連帶保證人時以自己名義擔任連帶保證人，後
    因建設公司付款遲延情況遲未能改善，進而拖累聲請人及財
    務狀況，終至週轉不靈無法支付下游包商之款項，亦積欠銀
    行及親友間之借款無法清償。聲請人目前已知所有負債共計
    有新臺幣（下同）58,426,969元，而資產部分目前尚有37,2
    41,279 元，其中應收帳款32,340,207元、固定資產294,770
    元、應收票據2,572,533元、一銀支票1,603,769元、現金20
    0,000元、提存可領回擔保物230,000元。則聲請人目前之現
    實資產顯已小於負債，且因無法兌現應交付予廠商之貨款支
    票而遭列為銀行拒絕往來戶，已該當「不能清償」之情形，
    應認已具備法定宣告破產之事由，爰依破產法第58條、第62
    條之規定聲請宣告破產等語，並提出公司變更登記表、債務
    人清冊、債權人清冊、財產狀況說明書、財產目錄、相關債
    權債務證明資料等件為證。
三、經查：本件依聲請人所提出之債權人清冊、相關債務證明文
    件及本院向財團法人金融聯合徵信中心調取聲請人之債權債
    務明細所載，聲請人之債務金額計有積欠元大銀行2,132,00
    0元，另積欠甲○○等61名債權人共46,008,842 元，合計積
    欠債權人總額48,140,842元，並有各債權人之請款單、金融
    機構存摺、統一發票、支票、起訴請求、支付命令等件為證
    。再聲請人主張積欠總債務之金額逾本院合計之上開金額部
    分，因未有相關完整之證明債權債務文件，故本院無法合計
    ，併予述明。而依聲請人提出之債務人清冊、財產狀況說明
    書所示，聲請人主張尚有資產價額總計37,241,279元，是故
    依前揭事證，聲請人之資產，亦已不足清償所負債務，應堪
    認定。再聲請人有固定資產294,770元、現金200,000元、第
    一銀行支票共計1,803,769元（聲證8以本院為受款人之支票
    3 紙）、收回之帳款及應收票據有220,000元、131,960元、
    300, 000元、470,000元、472,500元（聲證12以本院為受款
    人之支票5紙）、198,519元（聲證18以本院為受款人之支票
    1紙）、1,637,573元、90,888元（聲證19以本院為受款人之
    支票2 紙）、提存可領回之擔保物230,000元（聲證9，95年
    度存字第1422號提存書），則亦應有足夠之財產支付破產財
    團之費用。準此，聲請人具資產不足清償債務之破產原因，
    其債權人為2 人以上，且具有破產實益，聲請人聲請宣告破
    產，於法有據，應予准許。
四、依破產法第63條、非訟事件法第21條第1 項，裁定如主文。
中    華    民    國    98    年     6    月     9    日
                   民事第四庭    法  官  余明賢
以上正本係照原本作成
如對本裁定抗告須於裁定送達後10日內向本院提出抗告狀，並繳
納抗告費新臺幣1,000 元
中    華    民    國    98    年    6     月     9    日
                                書記官  楊勝欽


司法院資訊處製作；財團法人民間司法改革基金會備份。
